# 处置子公司股份成本法转权益法，子公司少数股东权益的处理

提问人：fengguzi 时间：2019-08-19 15:32:01
因处置子公司部分股权导致控制转为重大影响，剩余股权需要按照权益法核算。子公司的合并报表存在少数股东权益，在追溯调整的时候，需要区分少数股东权益的构成分别处理净损益、其他综合收益和其他资本公积吗？还是说可以直接全部将子公司的少数股东权益的变动按照 “其他原因导致被投资单位所有者权益变动应享有的份额计入资本公积-其他资本公司”？

回答人：chenyiwei
1 、母公司的合并报表层面不存在追溯调整问题；
2 、母公司的个别报表层面，是就丧失控制权后继续持有的剩余股权进行权益法追溯（权益法调整的依据是该子公司合并报表层面的归母净资产和净利润），应该也和该子公司合并报表层面的少数股东权益无关？